# 劳务派遣

提问人：liubin988513 时间：2012-07-26 19:11:20
子公司派遣部分员工给母公司工作，母公司需要给子公司开劳务发票。子公司代收代付好呢，还是作为收入成本好呢？？？

回答人：chenyiwei
这是收入确认应采用“总额法”还是“净额法”的问题。一般理解采用总额法的可能性较大，尤其是当劳动关系在子公司时。